Cellar/aspell/0.60.8/lib/aspell-0.60/uk_affix.dat
SFX L сти лись ╕сти 
SFX L стися лись ╕стися 
SFX L сти лися ╕сти 
SFX L стися лися ╕стися 
SFX L сти всь ╕сти 
SFX L стися всь ╕стися 
SFX L сти вся ╕сти 
SFX L стися вся ╕стися 
SFX L ╕сти ядься ╕сти 
SFX L ╕стися ядься ╕стися 
SFX L ╕сти ядьмось ╕сти 
SFX L ╕стися ядьмось ╕стися 
SFX L ╕сти ядьмося ╕сти 
SFX L ╕стися ядьмося ╕стися 
SFX L ╕сти ядьтесь ╕сти 
SFX L ╕стися ядьтесь ╕стися 
SFX L ╕сти ядьтеся ╕сти 
SFX L ╕стися ядьтеся ╕стися 
SFX N Y 281
SFX N 0 ся ти 
SFX N 0 сь ти 
SFX N ся сь тися 
SFX N ти лась [^й╕с]ти 
SFX N тися лась [^й╕с]тися 
SFX N ти лася [^й╕с]ти 
SFX N тися лася [^й╕с]тися 
SFX N ти лось [^й╕с]ти 
SFX N тися лось [^й╕с]тися 
SFX N ти лося [^й╕с]ти 
SFX N тися лося [^й╕с]тися 
SFX N ти лись [^й╕с]ти 
SFX N тися лись [^й╕с]тися 
SFX N ти лися [^й╕с]ти 
SFX N тися лися [^й╕с]тися 
SFX N ти всь [аеиоу]ти 
SFX N тися всь [аеиоу]тися 
SFX N ти вся [аеиоу]ти 
SFX N тися вся [аеиоу]тися 
SFX N ати усь ржати 
SFX N атися усь ржатися 
SFX N ати уся ржати 
SFX N атися уся ржатися 
SFX N ати ешся ржати 
SFX N атися ешся ржатися 
SFX N ати еться ржати 
SFX N атися еться ржатися 
SFX N ати емось ржати 
SFX N атися емось ржатися 
SFX N ати емося ржати 
SFX N атися емося ржатися 
SFX N ати етесь ржати 
SFX N атися етесь ржатися 
SFX N ати етеся ржати 
SFX N атися етеся ржатися 
SFX N ати уться ржати 
SFX N атися уться ржатися 
SFX N ати ись ржати 
SFX N атися ись ржатися 
SFX N ати ися ржати 
SFX N атися ися ржатися 
SFX N ати ╕мось ржати 
SFX N атися ╕мось ржатися 
SFX N ати ╕мося ржати 
SFX N атися ╕мося ржатися 
SFX N ати ╕ться ржати 
SFX N атися ╕ться ржатися 
SFX N жати ╕жмусь [^р]жати 
SFX N жатися ╕жмусь [^р]жатися 
SFX N жати ╕жмуся [^р]жати 
SFX N жатися ╕жмуся [^р]жатися 
SFX N жати ╕жмешся [^р]жати 
SFX N жатися ╕жмешся [^р]жатися 
SFX N жати ╕жметься [^р]жати 
SFX N жатися ╕жметься [^р]жатися 
SFX N жати ╕жмемось [^р]жати 
SFX N жатися ╕жмемось [^р]жатися 
SFX N жати ╕жмемося [^р]жати 
SFX N жатися ╕жмемося [^р]жатися 
SFX N жати ╕жметесь [^р]жати 
SFX N жатися ╕жметесь [^р]жатися 
SFX N жати ╕жметеся [^р]жати 
SFX N жатися ╕жметеся [^р]жатися 
SFX N жати ╕жмуться [^р]жати 
SFX N жатися ╕жмуться [^р]жатися 
SFX N жати ╕жмись [^р]жати 
SFX N жатися ╕жмись [^р]жатися 
SFX N жати ╕жмися [^р]жати 
SFX N жатися ╕жмися [^р]жатися 
SFX N жати ╕жм╕мось [^р]жати 
SFX N жатися ╕жм╕мось [^р]жатися 
SFX N жати ╕жм╕мося [^р]жати 
SFX N жатися ╕жм╕мося [^р]жатися 
SFX N жати ╕жм╕ться [^р]жати 
SFX N жатися ╕жм╕ться [^р]жатися 
SFX N ти дусь [й╕]ти 
SFX N тися дусь [й╕]тися 
SFX N ти дуся [й╕]ти 
SFX N тися дуся [й╕]тися 
SFX N ти дешся [й╕]ти 
SFX N тися дешся [й╕]тися 
SFX N ти деться [й╕]ти 
SFX N тися деться [й╕]тися 
SFX N ти демось [й╕]ти 
SFX N тися демось [й╕]тися 
SFX N ти демося [й╕]ти 
SFX N тися демося [й╕]тися 
SFX N ти детесь [й╕]ти 
SFX N тися детесь [й╕]тися 
SFX N ти детеся [й╕]ти 
SFX N тися детеся [й╕]тися 
SFX N ти дуться [й╕]ти 
SFX N тися дуться [й╕]тися 
SFX N ти шовсь [й╕]ти 
SFX N тися шовсь [й╕]тися 
SFX N ти шовся [й╕]ти 
SFX N тися шовся [й╕]тися 
SFX N ти шлась [й╕]ти 
SFX N тися шлась [й╕]тися 
SFX N ти шлася [й╕]ти 
SFX N тися шлася [й╕]тися 
SFX N ти шлось [й╕]ти 
SFX N тися шлось [й╕]тися 
SFX N ти шлося [й╕]ти 
SFX N тися шлося [й╕]тися 
SFX N ти шлись [й╕]ти 
SFX N тися шлись [й╕]тися 
SFX N ти шлися [й╕]ти 
SFX N тися шлися [й╕]тися 
SFX N ти дись [й╕]ти 
SFX N тися дись [й╕]тися 
SFX N ти дися [й╕]ти 
SFX N тися дися [й╕]тися 
SFX N ти д╕мось [й╕]ти 
SFX N тися д╕мось [й╕]тися 
SFX N ти д╕мося [й╕]ти 
SFX N тися д╕мося [й╕]тися 
SFX N ти д╕ться [й╕]ти 
SFX N тися д╕ться [й╕]тися 
SFX N хати дусь хати 
SFX N хатися дусь хатися 
SFX N хати дуся хати 
SFX N хатися дуся хатися 
SFX N хати дешся хати 
SFX N хатися дешся хатися 
SFX N хати деться хати 
SFX N хатися деться хатися 
SFX N хати демось хати 
SFX N хатися демось хатися 
SFX N хати демося хати 
SFX N хатися демося хатися 
SFX N хати детесь хати 
SFX N хатися детесь хатися 
SFX N хати детеся хати 
SFX N хатися детеся хатися 
SFX N хати дуться хати 
SFX N хатися дуться хатися 
SFX N хати дься хати 
SFX N хатися дься хатися 
SFX N хати дьмось хати 
SFX N хатися дьмось хатися 
SFX N хати дьмося хати 
SFX N хатися дьмося хатися 
SFX N хати дьтесь хати 
SFX N хатися дьтесь хатися 
SFX N хати дьтеся хати 
SFX N хатися дьтеся хатися 
SFX N гнати женусь гнати 
SFX N гнатися женусь гнатися 
SFX N гнати женуся гнати 
SFX N гнатися женуся гнатися 
SFX N гнати женешся гнати 
SFX N гнатися женешся гнатися 
SFX N гнати женеться гнати 
SFX N гнатися женеться гнатися 
SFX N гнати женемось гнати 
SFX N гнатися женемось гнатися 
SFX N гнати женемося гнати 
SFX N гнатися женемося гнатися 
SFX N гнати женетесь гнати 
SFX N гнатися женетесь гнатися 
SFX N гнати женетеся гнати 
SFX N гнатися женетеся гнатися 
SFX N гнати женуться гнати 
SFX N гнатися женуться гнатися 
SFX N гнати женись гнати 
SFX N гнатися женись гнатися 
SFX N гнати женися гнати 
SFX N гнатися женися гнатися 
SFX N гнати жен╕мось гнати 
SFX N гнатися жен╕мось гнатися 
SFX N гнати жен╕мося гнати 
SFX N гнатися жен╕мося гнатися 
SFX N гнати жен╕ться гнати 
SFX N гнатися жен╕ться гнатися 
SFX N ти нусь [ия]гти 
SFX N тися нусь [ия]гтися 
SFX N ти нуся [ия]гти 
SFX N тися нуся [ия]гтися 
SFX N ти нешся [ия]гти 
SFX N тися нешся [ия]гтися 
SFX N ти неться [ия]гти 
SFX N тися неться [ия]гтися 
SFX N ти немось [ия]гти 
SFX N тися немось [ия]гтися 
SFX N ти немося [ия]гти 
SFX N тися немося [ия]гтися 
SFX N ти нетесь [ия]гти 
SFX N тися нетесь [ия]гтися 
SFX N ти нетеся [ия]гти 
SFX N тися нетеся [ия]гтися 
SFX N ти нуться [ия]гти 
SFX N тися нуться [ия]гтися 
SFX N гти гся [ия]гти 
SFX N гтися гся [ия]гтися 
SFX N ти нись ягти 
SFX N тися нись ягтися 
SFX N ти нися ягти 
SFX N тися нися ягтися 
SFX N ти н╕мось ягти 
SFX N тися н╕мось ягтися 
SFX N ти н╕мося ягти 
SFX N тися н╕мося ягтися 
SFX N ти н╕ться ягти 
SFX N тися н╕ться ягтися 
SFX N сти дусь [еая]сти 
SFX N стися дусь [еая]стися 
SFX N сти дуся [еая]сти 
SFX N стися дуся [еая]стися 
SFX N сти дешся [еая]сти 
SFX N стися дешся [еая]стися 
SFX N сти деться [еая]сти 
SFX N стися деться [еая]стися 
SFX N сти демось [еая]сти 
SFX N стися демось [еая]стися 
SFX N сти демося [еая]сти 
SFX N стися демося [еая]стися 
SFX N сти детесь [еая]сти 
SFX N стися детесь [еая]стися 
SFX N сти детеся [еая]сти 
SFX N стися детеся [еая]стися 
SFX N сти дуться [еая]сти 
SFX N стися дуться [еая]стися 
SFX N сти лась сти 
SFX N стися лась стися 
SFX N сти лася сти 
SFX N стися лася стися 
SFX N сти лось сти 
SFX N стися лось стися 
SFX N сти лося сти 
SFX N стися лося стися 
SFX N сти лись сти 
SFX N стися лись стися 
SFX N сти лися сти 
SFX N стися лися стися 
SFX N сти всь [^е]сти 
SFX N стися всь [^е]стися 
SFX N сти вся [^е]сти 
SFX N стися вся [^е]стися 
SFX N ести ╕всь ести 
SFX N естися ╕всь естися 
SFX N ести ╕вся ести 
SFX N естися ╕вся естися 
SFX N сти дись [еая]сти 
SFX N стися дись [еая]стися 
SFX N сти дися [еая]сти 
SFX N стися дися [еая]стися 
SFX N сти д╕мось [еая]сти 
SFX N стися д╕мось [еая]стися 
SFX N сти д╕мося [еая]сти 
SFX N стися д╕мося [еая]стися 
SFX N сти д╕ться [еая]сти 
SFX N стися д╕ться [еая]стися 
SFX N сти мся [╕╖]сти 
SFX N стися мся [╕╖]стися 
SFX N ти ись [╕╖]сти 
SFX N тися ись [╕╖]стися 
SFX N ти ися [╕╖]сти 
SFX N тися ися [╕╖]стися 
SFX N ти ться [╕╖]сти 
SFX N тися ться [╕╖]стися 
SFX N сти мось [╕╖]сти 
SFX N стися мось [╕╖]стися 
SFX N сти мося [╕╖]сти 
SFX N стися мося [╕╖]стися 
SFX N ти тесь [╕╖]сти 
SFX N тися тесь [╕╖]стися 
SFX N ти теся [╕╖]сти 
SFX N тися теся [╕╖]стися 
SFX N сти дяться ╖сти 
SFX N стися дяться ╖стися 
SFX N сти жся ╖сти 
SFX N стися жся ╖стися 
SFX N сти жмось ╖сти 
SFX N стися жмось ╖стися 
SFX N сти жмося ╖сти 
SFX N стися жмося ╖стися 
SFX N сти жтесь ╖сти 
SFX N стися жтесь ╖стися 
SFX N сти жтеся ╖сти 
SFX N стися жтеся ╖стися 
PFX Z Y 1
PFX Z 0 не . 
PFX Y Y 1
PFX Y 0 най . 
PFX X Y 1
PFX X в у в 
REP 1
REP ╓мн м╕стк
